【裁判字號】    98,台上,7065
【裁判日期】    981126
【裁判案由】    偽造有價證券
【裁判全文】
最高法院刑事判決            九十八年度台上字第七０六五號
上  訴  人  甲○○
選任辯護人  查名邦律師
            康文彬律師
上  訴  人  乙○○
上列上訴人等因偽造有價證券案件，不服台灣高等法院高雄分院
中華民國九十八年六月九日第二審判決（九十七年度上訴字第一
二０二號，起訴案號：台灣高雄地方法院檢察署九十四年度偵字
第五０八八號），提起上訴，本院判決如下：
    主  文
上訴駁回。
    理  由
按刑事訴訟法第三百七十七條規定，上訴於第三審法院，非以判
決違背法令為理由，不得為之。是提起第三審上訴，應以原判決
違背法令為理由，係屬法定要件。如果上訴理由書狀並未依據卷
內訴訟資料，具體指摘原判決不適用何種法則或如何適用不當，
或所指摘原判決違法情事，顯與法律規定得為第三審上訴理由之
違法情形，不相適合時，均應認其上訴為違背法律上之程式，予
以駁回。本件原判決撤銷第一審之科刑判決，改判依修正前刑法
牽連犯關係從一重論處上訴人甲○○、乙○○共同連續犯偽造有
價證券罪罪刑，已詳敘認定犯罪事實所憑之證據及其認定之理由
，並對上訴等所辯各節，如何不足採信，均已依據卷內資料，詳
予指駁及說明。而證據之取捨及事實之認定，為事實審法院之職
權，茍其判斷無違經驗法則或論理法則，即不能任意指為違法。
原判決依憑上訴人等之部分供述，證人沈伯威、周文慶、魏輝昇
、李應儀、張雅秋、蔡順富、余輝、李登發、詹耀銘、吳金城
、杜健興、林金木、郭貴花、丙○○、羅文通、莊麗香、黃春花
、華金南、楊劍合、陳清義、張明輝、鄭文祥、戴文榮、鄭憲欣
、黃厚銘、田維中、張敏德、湯文卿、羅建造、宋紹鏞、陳俊贏
、鄭文財、蔡美齡、羅建造、王煥欽、吳金銀等人之證言，公路
總局嘉義區監理所雲林監理站民國九十四年四月十九日嘉監雲字
第九四０００四三四九號函、高雄市監理處九十四年四月二十九
日高市監三字第九四０００八四一五號函、偽造之重型車輛動產
抵押契約書、高雄市監理處動產擔保交易登記證明書公告、授權
書、靠行切結書、企業戶授信往來約定書、台新國際商業銀行重
車貸款申請書、重車貸款撥款動支申請暨委託書、客戶資料取回
清單、本票、宋紹鏞身分證影本及汽車買賣合約書，參酌卷內其
他證據調查之結果，綜合判斷，認上訴人等確有如其事實欄所載
之偽造有價證券、行使偽造公文書、行使偽造私文書之犯行，已
詳敘其取捨證據及認定事實之心證理由，並就證人王勝弘（原名
王振宇）有關原判決事實欄二之(二)、(四)部分之證言，如何不足為
甲○○有利之認定，於理由內予以說明，所為論斷，無違經驗法
則及論理法則，亦無所指理由不備及理由矛盾之違法情形存在。
上訴意旨，對於原判決上開偽造有價證券等部分，究竟如何違背
法令，非依卷內資料為具體指摘，徒執陳詞，而為事實之爭辯，
並對原審採證認事之職權行使，任意爭執，難謂已符合首揭法定
上訴要件，其等上訴違背法律上之程式，均應予駁回。至上訴人
等牽連犯之刑法第三百三十九條第一項之詐欺取財罪、甲○○牽
連犯之刑法第二百十六條、第二百十二條、第二百十五條之行使
偽造特種文書罪及行使業務上登載不實文書罪部分，分屬刑事訴
訟法第三百七十六條第四款及第一款所列不得上訴於第三審法院
之案件，得上訴之行使偽造有價證券、行使偽造公文書及行使偽
造私文書部分之上訴，既非合法，本院自無從依審判不可分原則
，就前述不得上訴部分，併為實體上裁判，此部分之上訴，自非
法之所許，應併予駁回。
據上論結，應依刑事訴訟法第三百九十五條前段，判決如主文。
中    華    民    國  九十八  年   十一   月  二十六  日
                      最高法院刑事第十一庭
                          審判長法官  石  木  欽
                                法官  洪  佳  濱
                                法官  韓  金  秀
                                法官  段  景  榕
                                法官  周  煙  平
      本件正本證明與原本無異
                                      書  記  官
中    華    民    國  九十八  年   十一   月   三十   日
                                                      Ｅ


司法院資訊處製作；財團法人民間司法改革基金會備份。
